【裁判字號】    99,易,1706
【裁判日期】    991027
【裁判案由】    違反保護令等
【裁判全文】
臺灣臺中地方法院刑事判決              99年度易字第1706號
公  訴  人  臺灣臺中地方法院檢察署檢察官
被      告  丙○○
上列被告因傷害等案件，經檢察官提起公訴（98年度偵字第2355
4號、99年度偵字第605、1911、8548號），本院判決如下：
    主  文
丙○○犯如附表所示之罪，各處如附表所示之刑，應執行有期徒
刑壹年、拘役玖拾日，如易科罰金，均以新臺幣壹仟元折算壹日
。
    事  實
一、丙○○前因恐嚇取財案件，經本院以93年度易字第1021號判
    處有期徒刑1年6月，嗣經上訴，再由臺灣高等法院臺中分院
    以93年度上易字第970號駁回上訴而確定；因施用第一級毒
    品案件，經本院以93年度訴字第2003號判處有期徒刑10月確
    定，因竊盜案件，經本院以93年度沙交簡字第799號判處有
    期徒刑2月確定，因收受贓物案件，經本院以94年度易字第2
    90號判處有期徒刑3月確定，因竊盜案件，經臺灣高等法院
    臺中分院以94年度上易字第530號判處有期徒刑5月確定，上
    開案件，再經臺灣高等法院臺中分院以94年度聲字第746號
    裁定合併定其應執行之刑為有期徒刑1年6月確定，並與首揭
    案件送監接續執行，甫於民國96年5月29日因縮短刑期假釋
    付保護管束（另因竊盜案件，經本院以93年度中簡字第2667
    號判處拘役50日確定，後經本院以96年度聲減字第1104號裁
    定減為拘役25日確定，並接續執行拘役，於96年7月16日出
    監），並於同年12月16日因縮刑期滿未經撤銷假釋，而執行
    完畢。丙○○為戊○○之侄子，己○○為戊○○之妻，丁○○、乙○○、林雅雯為戊○○與己○○之子、女，丙○○與
    戊○○、丁○○、乙○○均為家庭暴力防治法第3條第4款所
    定之家庭成員關係。又丙○○居住在臺中縣大肚鄉○○村○○路85巷30號（下稱上開30號居所），戊○○等5人則居住
    在相鄰之同巷32號（下稱上開32號住所；現已搬離），且2
    戶共同使用庭院、大門，嗣因雙方不睦，丙○○即先後為下
    列毀損器物、普通傷害、違反保護令之犯行：
  (一)丙○○基於毀損之犯意，於98年8月19日晚上9時許，自其上
    開30號居所3樓跨越矮牆，走至相鄰之戊○○上開32號住所3
    樓，徒手將戊○○所有、裝設在其上開32號住所3樓神明廳
    之鋁製落地紗門拆下，往下丟至戊○○上開32號住所1樓外
    之庭院，致該鋁製落地紗門損壞、斷裂，戊○○聽聞聲響後
    ，即至其上開32號住所3樓察看，見丙○○仍站立該處，並
    手持狀似彈弓之物作勢欲向戊○○射擊，戊○○旋即下樓報
    警。丙○○隨之返回其上開30號居所，再手持細長鐵棍1支
    ，前往戊○○上開32號住所1樓門口咆哮，戊○○等5人見狀
    ，均不敢出門，在其等上開32號住所內，等待員警到場。嗣
    於同日晚上11時30分許，臺中縣警察局烏日分局梨份派出所
    員警徐振平、劉裕宏據報到場處理後，戊○○等5人即走出
    上開32號住處大門，並與丙○○在其上開30號居所前，發生
    爭吵，於員警協調勸阻之際，丙○○以手持鐵棍用力敲打2
    戶間之低矮牆壁，致鐵棍因而斷裂為2截，其中1截鐵棍飛出
    打到丁○○，丁○○隨即上前，欲搶下丙○○手中另外1 截
    鐵棍，乙○○、戊○○見狀，均上前協助丁○○，丙○○竟
    基於傷害人身體之犯意，先與戊○○、丁○○、乙○○相互
    拉扯肢體，進而互毆，並手持鐵棍1截毆打戊○○、丁○○
    、乙○○，致丁○○因而受有胸壁挫傷及擦傷、右前臂擦傷
    、右膝及踝擦傷之傷害，乙○○因而受有胸壁挫傷、左膝挫
    傷及擦傷、右上臂挫傷、背部擦傷及左前臂擦傷之傷害，戊○○因而受有右膝擦傷、左足及趾擦傷之傷害；丙○○亦因
    而受有頭部外傷併頭皮撕裂傷約3公分、右耳挫傷及左手肘
    擦傷之傷害（丁○○、乙○○、戊○○涉犯傷害部分，業經
    本院各判處拘役40日確定）。嗣經警當場扣得已斷裂之鐵棍
    2截。
  (二)丙○○基於傷害人身體之犯意，於98年8月22日下午4時30分
    許，在臺中縣大肚鄉○○村○○路65巷66號前，見丁○○騎
    乘機車欲返回其上開32號住所，竟騎乘機車追趕，並將丁○○拉下機車，徒手毆打丁○○，致丁○○因而受有左側胸壁
    挫傷、胸壁擦傷、左上臂挫傷之傷害。
  (三)丙○○基於傷害人身體之犯意，於98年9月12日上午6時30分
    許，在戊○○上開32號住所之後院，趁戊○○爬上樓梯採摘
    菜瓜之際，手持木棍1支（未扣案）毆打戊○○右腳，致戊○○因而受有右側腓骨骨折之傷害。
  (四)丙○○基於傷害人身體之犯意，於98年9月12日下午3時許，
    在其上開30號居所旁之停車場，手持木棍1支（未扣案）毆
    打乙○○，致乙○○因而受有頭皮血腫4X4公分、左前胸瘀
    青10X5公分、左腹部擦傷3X0.5公分、右肘擦傷2X2公分、右
    前臂瘀青7X1公分、左上臂瘀青15X10公分、左前臂擦傷3X2
    公分及2X3公分之傷害。
  (五)丙○○基於傷害人身體之犯意，於98年9月26日上午10時許
    ，在臺中縣大肚鄉○○村○○路85巷30、32號共用大門外，
    見乙○○及其女友庚○○將自用小客車停放車庫後、正欲步
    行返家，竟持木棍1支（未扣案）毆打乙○○頭部，致乙○○因而受有右前額撕裂傷7公分、腦震盪之傷害。
  (六)丙○○因對戊○○實施上開(三)所示之家庭暴力行為，經本院
    於98年9月14日以98年度司暫家護字第481號暫時保護令事件
    ，裁定命：1.丙○○不得對於戊○○實施身體上或精神上不
    法侵害之行為。2.丙○○不得對於戊○○為騷擾行為。該暫
    時保護令裁定，業於98年9月15日送達予丙○○收受。詎丙○○明知前開暫時保護令之內容，竟仍基於違反上開暫時保
    護令、毀損之犯意，於98年11月9日下午3時13分許，在其上
    開30號居所前，見戊○○駕駛車牌號碼2109-LM號自用小客
    車欲返回其上開32號住所，即手持裝有不明重物之袋子，向
    戊○○所駕駛上開自用小客車揮擊，致戊○○所有上開自用
    小客車左後側車窗玻璃因遭袋子擊中而破裂，丙○○即以此
    方式對戊○○實施精神上不法侵害，並騷擾戊○○，而為違
    反保護令之行為。
二、案經戊○○、丁○○、乙○○訴由臺中縣警察局烏日分局報
    告臺灣臺中地方法院檢察署檢察官偵查起訴。
    理  由
一、按被告以外之人於審判外之言詞或書面陳述，除法律有規定
    者外，不得作為證據。除顯有不可信之情況外，從事業務之
    人於業務上或通常業務過程所須製作之紀錄文書、證明文書
    ，亦得為證據。被告以外之人於審判外之陳述，雖不符前四
    條之規定，而經當事人於審判程序同意作為證據，法院審酌
    該言詞陳述或書面陳述作成時之情況，認為適當者，亦得為
    證據。當事人、代理人或辯護人於法院調查證據時，知有第
    159條第1項不得為證據之情形，而未於言詞辯論終結前聲明
    異議者，視為有前項之同意。刑事訴訟法第159條第1項、第
    159條之4第2款、第159條之5分別定有明文。經查：
  (一)證人林連福、丁○○、乙○○、己○○、林雅雯、徐振平、
    劉裕宏、庚○○於警詢、檢察事務官詢問時之證述，雖係被
    告丙○○以外之人於審判外之言詞陳述，為傳聞證據，然經
    本院於審理時當庭直接提示而為合法之調查，被告丙○○未
    於言詞辯論終結前聲明異議，本院復審酌該等言詞陳述係由
    證人出於自由意識而陳述，並無非法取證之情況，依刑事訴
    訟法第159之5之規定，認上開證人於警詢時之證述，應得採
    為認定本件犯罪事實所憑之證據。
  (二)戊○○、丁○○、乙○○之澄清綜合醫院中港分院診斷證明
    書，分別係負責為告訴人戊○○、丁○○、乙○○診治傷勢
    之醫師，依其等所見製作之證明文書，雖屬被告以外之人於
    審判外之書面陳述，然因係從事業務之醫師於醫療業務上所
    製作之證明文書，且無顯不可信之情況，依刑事訴訟法第15
    9條之4第2款之規定，自得採為認定本件犯罪事實所憑之證
    據。
二、訊據被告丙○○固坦承確於事實欄一(一)所示時間、地點，與
    戊○○、丁○○、乙○○發生衝突，另於事實欄一(四)、(五)所
    示時間、地點，與乙○○打架之事實，然矢口否認有何普通
    傷害、毀損器物、違反保護令之犯行，辯稱：事實欄一(一)是
    他們來打伊，伊沒有機會可以動手；事實欄一(四)、(五)是乙○○來找伊打架，伊沒有理乙○○，也沒有打傷乙○○；事實
    欄一(二)、(三)、(六)，伊都不知道有這些事云云。經查：
  (一)被告丙○○確有事實欄一(一)所示普通傷害、毀損器物犯行，
    除經被告丙○○於偵訊（偵字第23554號卷第4-1、5頁）時
    ，自白部分犯行外，另經證人戊○○（中縣烏警偵字第0980
    0028972號警卷第6、7頁，下稱警卷一；偵字第23554號卷第
    41頁，偵字第605號卷第23、24頁，本院卷第117至119頁）
    、丁○○（警卷一第10至13頁，偵字第605號卷第23、24頁
    ，本院卷第120、121頁）、乙○○（警卷一第15至18頁，偵
    字第23554號卷第11頁，偵字第605號卷第23至25頁，本院卷
    第121、122頁）於警詢、檢察事務官詢問、本院審理時，證
    人己○○於警詢（警卷一第21、22頁）、本院審理（本院卷
    第119、120頁）時，證人林雅雯於警詢（警卷一第19、20頁
    ）時，證人徐振平（偵字第23554號卷第21、22頁，偵字第6
    05號卷第57、58頁）、劉裕宏（偵字第23554號卷第31至33
    、42、43頁）於檢察事務官詢問時，分別證述明確，且互核
    大致相符，並有戊○○之98年8月20日澄清綜合醫院中港分
    院診斷證明書、丁○○之98年8月20日及99年2月12日澄清綜
    合醫院中港分院診斷證明書、乙○○之98年8月20日澄清綜
    合醫院中港分院診斷證明書各1紙（警卷一第51、52、54 頁
    ，偵字第605號卷第38頁）、乙○○受傷照片4幀（偵字第23
    554號卷第24、25頁）、丁○○受傷照片5幀（偵字第605號
    卷第43、44頁）、現場照片及鋁製落地紗門損壞照片合計27
    幀（警卷一第60至66頁，偵字第605號卷第39至43頁）、員
    警工作紀錄簿1紙（核退字第544號卷第14頁）在卷可稽。
  (二)被告丙○○確有事實欄一(二)所示普通傷害犯行，業經證人丁○○於警詢（警卷一第14頁）、檢察事務官詢問（偵字第23
    554號卷第41頁，偵字第605號卷第24頁）、本院審理（本院
    卷第120、121頁）時，證述明確，並有丁○○之98年8月22
    日及99年2月12日澄清綜合醫院中港分院診斷證明書各1 紙
    （警卷一第53頁，偵字第605號卷第37頁）在卷為證。
  (三)被告丙○○確有事實欄一(三)所示普通傷害犯行，業經證人戊○○於警詢（中縣烏警偵字第0990014944號警卷第3、4頁，
    下稱警卷二）、檢察事務官詢問（偵字第8548號卷第18、19
    頁）、本院審理（117至119頁）時，證人己○○於檢察事務
    官詢問（偵字第8548號卷第19、20頁）、本院審理（本院卷
    第119、120頁）時，分別證述明確，且互核大致相符，並有
    現場照片7幀（警卷二第7-1至10頁）、戊○○之98年9月12
    日澄清綜合醫院中港分院診斷證明書1紙（警卷二第11頁）
    、刑案現場測繪圖1紙（警卷二第13頁）、員警工作紀錄簿1
    紙（核退字第544號卷第15頁）附卷可佐。
  (四)被告丙○○確有事實欄一(四)所示普通傷害犯行，除經被告丙○○於偵訊（偵字第23554號卷第4-1、5頁）時，自白部分
    犯行外，另經證人乙○○於警詢（中縣烏警偵字第09800052
    73號警卷第6頁，下稱警卷三）、檢察事務官詢問（偵字第2
    3554號卷第11頁、核退字第544號卷第22頁）、本院審理（
    本院卷第121、122頁）時，證述明確，並有乙○○之98年9
    月12日澄清綜合醫院中港分院診斷證明書1紙（警卷三第13
    頁）、員警工作紀錄簿1紙（核退字第544號卷第17頁）在卷
    可稽。
  (五)被告丙○○確有事實欄一(五)所示普通傷害犯行，除經被告丙○○於檢察事務官詢問（偵字第23554號卷第12頁）、偵訊
    （偵字第23554號卷第4-1、5頁）時，自白部分犯行外，另
    經證人乙○○於警詢（警卷三第5、6頁）、檢察事務官詢問
    （偵字第23554號卷第11頁）、本院審理（本院卷第121、12
    2頁）時，證人庚○○於警詢（警卷三第7、8頁）、檢察事
    務官詢問（偵字第23554號卷第10、11頁）時，分別證述明
    確，且互核大致相符，並有刑案現場測繪圖1紙（警卷三第
    10頁）、現場照片8幀（警卷三第11、12頁，偵字第23554
    號卷第26頁）、乙○○之98年9月26日澄清綜合醫院中港分
    院診斷證明書1紙（警卷三第15頁）附卷為證。
  (六)被告丙○○確有事實欄一(六)所示毀損器物、違反保護令犯行
    ，業經證人戊○○於警詢（中縣烏警偵字第0980031896號警
    卷第2、3頁，下稱警卷四）、檢察事務官詢問（偵字第2355
    4號卷第41頁）、本院審理（本院卷第117至119頁）時，證
    述明確，並有本院98年度司暫家護字第481號暫時保護令事
    件民事裁定1份（警卷四第4、5頁）、臺中縣警察局烏日分
    局保護令執行紀錄表1紙（警卷四第6頁）、現場照片4幀（
    警卷四第9、10頁）、刑案現場測繪圖1紙（警卷四第11頁
    ）、車牌號碼2109-LM號自用小客車之車籍查詢基本資料詳
    細畫面1紙（核退字第104號卷第18頁）附卷可佐。又本院98
    年度司暫家護字第481號暫時保護令事件民事裁定書，業經
    員警於98年9月14日送達至被告丙○○上開居所，並由與被
    告丙○○同居之母林蔡春香代為收受，復經員警於翌日即同
    月15日再次向被告丙○○本人送達，此經被告丙○○於偵訊
    （偵字第1911號卷第4頁）時，供認無訛，並有臺中縣警察
    局烏日分局保護令執行紀錄表1紙（警卷四第6頁）、員警工
    作紀錄簿1紙（核退字第544號卷第19頁）在卷可考。再本院
    上開暫時保護令係於99年3月16日因本院99年度家護字第75
    號民事通常保護令核發，始失其效力，亦有本院上開民事通
    常保護令1份（偵字第1911號卷第18至20頁）附卷為憑。
  (七)被告丙○○雖以前詞置辯。然被告丙○○確有為事實欄一所
    示之普通傷害、毀損器物、違反保護令之事實，除有上開證
    據外，另補充如下：
  1.被告丙○○於98年8月19日、同年9月12日、26日確曾與乙○○發生互毆一節，業經被告丙○○於偵訊（偵字第23554號
    卷第4-1、5頁）時，供認無訛，足見被告丙○○辯稱：事實
    欄一(一)、(四)、(五)伊沒有打動手打傷乙○○等語，顯係事後卸
    責之詞，不足採信。且按正當防衛必須對於現在不法之侵害
    始得為之，侵害業已過去，即無正當防衛可言。至彼此互毆
    ，又必以一方初無傷人之行為，因排除對方不法之侵害而加
    以還擊，始得以正當防衛論。故侵害已過去後之報復行為，
    與無從分別何方為不法侵害之互毆行為，均不得主張防衛權
    （最高法院30年上字第1040號判例意旨參照）。是以被告丙○○供稱其係與乙○○互毆一節，縱屬真實，按諸前揭說明
    ，亦與正當防衛之要件不合，併此敘明。
  2.丁○○於98年8月22日確實受有事實欄一(二)所示傷害，戊○○於98年9月12日亦受有事實欄一(三)所示傷害，而戊○○所
    有車牌號碼2109-LM號自用小客車之左後側車窗玻璃於98年
    11月9日確遭破壞等情，此有上開診斷證明書、現場照片在
    卷為證，均堪認定。被告丙○○與戊○○、丁○○雖於98年
    8月19日因事實欄一(一)所示互毆情事，致有嫌隙，然雙方既
    為叔姪、堂兄弟關係，復無深仇，衡以常情，戊○○、丁○○應無為求設詞誣陷被告丙○○於罪，而故意傷害自己身體
    或毀損自己財產之理。
  3.至於證人即被告丙○○之父甲○○於本院審理時雖證稱：98
    年8月19日是戊○○拿棍子向被告丙○○嗆聲，且戊○○、
    丁○○、乙○○都沒有受傷云云（本院卷第122至124頁）。
    然證人即當日到場處理之員警徐振平於檢察事務官詢問時，
    即明確證稱：「當天我接獲110報案，我到現場看到雙方還
    沒打起來，丙○○手持一根細細的東西在手上。」等語（偵
    字第23554號卷第21頁），證人即當日一同到場處理之員警
    劉裕宏於檢察事務官詢問時，亦證稱：「我看到丙○○與家
    屬在吵架，丙○○拿出一支鐵棍，用鐵棍打牆壁，鐵棍的碎
    片好像有打到乙○○或其家屬。」等語（偵字第23554號卷
    第31頁），另戊○○、丁○○、乙○○於98年8月19日確實
    分別受有事實欄一(一)所示傷害，則有上開診斷證明書、受傷
    照片在卷可佐，可見證人甲○○上開證述，顯係迴護被告丙○○之詞，不足採信。
  (八)公訴人雖以頭部為人體脆弱部分，任何外力侵擊均可能導致
    嚴重損傷，被告丙○○雖預見以木棍毆打他人頭部，可能致
    他人受有嚴重損傷難以復原，竟仍基於重傷害之未必故意，
    持木棍偷襲攻擊乙○○之頭部為由，而於本院審理期日當庭
    以言詞將起訴書犯罪事實欄一(五)所示部分之起訴法條變更為
    刑法第278條第3項、第1項之重傷未遂罪。惟按使人受重傷
    未遂與普通傷害之區別，應以加害時有無致人重傷之故意為
    斷。至於被害人受傷之部位以及加害人所用之兇器，有時雖
    可藉為認定有無重傷故意之心證，究不能據為絕對之標準（
    最高法院55年臺上字第1703號判例意旨參照）。而證人庚○○於警詢、檢察事務官詢問時，先後證稱：「乙○○聽見腳
    步聲回頭察看，當場遭丙○○不發一語持棍棒攻擊頭部一下
    。」（警卷三第7頁）、「丙○○突然衝出來拿四角木棍打
    了我男朋友乙○○一下，好像打頭，打了一下就跑走了。」
    （偵字第23554號卷第11頁）等語，可見被告丙○○當日僅
    持木棍毆打乙○○頭部一下，並無連續毆打乙○○頭部或身
    體其他部位之情事。再參以卷附乙○○之98年9月26日澄清
    綜合醫院中港分院診斷證明書1紙（警卷三第15頁），乙○○遭被告丙○○毆打後，雖因而受有右前額撕裂傷7公分、
    腦震盪之傷害，然其於當日上午10時53分至急診就醫，傷口
    經縫合術處理治療後，旋於同日上午11時36分離院，可見乙○○所受傷害尚非嚴重，益徵被告丙○○雖持木棍毆打乙○○頭部，然其所施力道當非重擊，則被告丙○○是否確有重
    傷之故意，顯非無疑。此外，復無其他積極證據足認被告丙○○確有重傷之故意，自難徒憑被告丙○○持木棍毆打乙○○頭部一節，逕以推論被告丙○○有重傷之故意。
  (九)綜上所述，本件事證明確，被告丙○○普通傷害、毀損器物
    、違反保護令之犯行，均堪認定。
三、論罪科刑理由：
  (一)按家庭暴力防治法所稱家庭暴力，係指家庭成員間實施身體
    或精神上不法侵害之行為。所稱家庭暴力罪，係指家庭成員
    間故意實施家庭暴力行為而成立其他法律所規定之犯罪。家
    庭暴力防治法第2條第1款、第2款分別定有明文。本件被告
    丙○○為戊○○之侄子，丁○○、乙○○之堂兄，均具有家
    庭暴力防治法第3條第4款之四親等以內之旁系血親家庭成員
    關係。次按家庭暴力防治法所稱騷擾，係指任何打擾、警告
    、嘲弄或辱罵他人之言語、動作或製造使人心生畏怖情境之
    行為，家庭暴力防治法第2條第3款定有明文。被告丙○○上
    開事實欄一(六)所示持重物揮擊戊○○所駕駛自用小客車之行
    為，即屬家庭暴力防治法所稱騷擾行為。是核被告丙○○所
    為，關於事實欄一(一)所示部分，係犯刑法第277條第1項之普
    通傷害罪、同法第354條之毀損器物罪；關於事實欄一(二)至
    (五)所示部分，均係犯刑法第277條第1項之普通傷害罪；關於
    事實欄一(六)所示部分，係犯刑法第354條之毀損器物罪，家
    庭暴力防治法第61條第1款、第2款之違反保護令罪；且均為
    家庭暴力防治法第2條第2款所定之家庭暴力罪。
  (二)公訴人認事實欄一(五)所示部分係犯刑法第278條第3項、第1
    項之重傷未遂罪，尚有未洽，惟起訴之社會基本事實既屬相
    同，本院自應依法變更起訴法條。
  (三)被告丙○○所為事實欄一(一)所示普通傷害之犯行，係以一行
    為，同時傷害戊○○、丁○○、乙○○，並同時侵害其等3
    人之法益，為同種想像競合犯，應依刑法第55條規定，從一
    普通傷害罪論處。被告丙○○所為事實欄一(六)所示違反保護
    令之犯行，雖同時觸犯家庭暴力防治法第61條第1款、第2款
    之罪，惟因其係基於同一實施家庭暴力之犯意而為，且所違
    反者為同一保護令上所禁止之數款行為，此即屬實質上一罪
    ，應僅論以一違反保護令罪；再被告丙○○以一行為，同時
    觸犯違反保護令、毀損器物等2罪，為想像競合犯，應依刑
    法第55條規定，從一較重之違反保護令罪論處；公訴人認上
    開2罪，係犯意各別，行為互殊，應分論併罰一節，容有誤
    會。再被告丙○○所犯上開5次普通傷害、1次毀損器物、1
    次違反保護令犯行，係犯意各別、行為互殊，應予分論併罰
    。
  (四)被告丙○○前因恐嚇取財案件，經本院以93年度易字第1021
    號判處有期徒刑1年6月，嗣經上訴，再由臺灣高等法院臺中
    分院以93年度上易字第970號駁回上訴而確定；因施用第一
    級毒品案件，經本院以93年度訴字第2003號判處有期徒刑10
    月確定，因竊盜案件，經本院以93年度沙交簡字第799號判
    處有期徒刑2月確定，因收受贓物案件，經本院以94年度易
    字第290號判處有期徒刑3月確定，因竊盜案件，經臺灣高等
    法院臺中分院以94年度上易字第530號判處有期徒刑5月確定
    ，上開案件，再經臺灣高等法院臺中分院以94年度聲字第74
    6號裁定合併定其應執行之刑為有期徒刑1年6月確定，並與
    首揭案件送監接續執行，甫於96年5月29日因縮短刑期假釋
    付保護管束（另因竊盜案件，經本院以93年度中簡字第2667
    號判處拘役50日確定，後經本院以96年度聲減字第1104號裁
    定減為拘役25日確定，並接續執行拘役，於96年7月16日出
    監），並於同年12月16日因縮刑期滿未經撤銷假釋，而執行
    完畢等情；此有臺灣臺中地方法院檢察署刑案資料查註紀錄
    表及臺灣高等法院被告前案紀錄表各1份在卷可稽，其於受
    有期徒刑執行完畢後，5年以內故意再犯本件有期徒刑以上
    之7罪，均為累犯，應依刑法第47條第1項規定，各加重其刑
    。
  (五)爰審酌被告丙○○之犯罪動機，係因細故與其叔戊○○、堂
    弟丁○○、乙○○發生爭吵，進而互毆，致犯事實欄一(一)所
    示傷害犯行，其後，因心生不滿，再於事實欄一(二)至(五)所示
    時間、地點，以徒手或持木棍毆打戊○○、丁○○、乙○○
    ，造成戊○○、丁○○、乙○○受有傷害，復於本院核發暫
    時保護令後，無視於該保護令所為禁止命令，再對戊○○為
    毀損器物之騷擾行為，顯然漠視法院保護令之拘束力，且犯
    罪後未能坦承犯行，亦未與告訴人達成和解，當不宜輕縱，
    另考量事實欄一(一)、(二)所示部分，告訴人所受傷害僅屬四肢
    及身體之擦、挫傷，而事實欄一(三)至(五)所示部分，告訴人所
    受傷害則係骨折及頭皮血腫、右前額撕裂傷，傷害情節顯然
    較重，以及戊○○所有鋁製落地紗門、自用小客車之價值及
    受損程度，被告丙○○犯罪之手段、生活狀況、智識程度等
    一切情狀，分別量處如主文所示之刑，且均諭知易科罰金之
    折算標準，並定其應執行之刑，及諭知易科罰金之折算標準
    。
  (六)至於扣案之鐵棍2截，被告丙○○既否認係其所有（本院卷
    第126頁），復無其他事證足認確屬被告丙○○所有，自不
    得宣告沒收，附此敘明。
據上論斷，應依刑事訴訟法第299條第1項前段、第300條，家庭
暴力防治法第61條第1款、第2款，刑法第11條前段、第277條第1
項、第354條、第47條第1項、第41條第1項前段、第8項、第51條
第5款、第6款，刑法施行法第1條之1，判決如主文。
本案經檢察官黃永福到庭執行職務。
中    華    民    國    99    年    10    月    27    日
                  刑事第十五庭  法  官  鄭舜元
以上正本證明與原本無異。
如不服本判決應於收受判決後10日內向本院提出上訴書狀，並
應敘述具體理由。其未敘述上訴理由者，應於上訴期間屆滿後
20日內向本院補提理由書 (均須按他造當事人之人數附繕本)「
切勿逕送上級法院」。
告訴人或被害人對於判決如有不服具備理由請求檢察官上訴者，
其上訴期間之計算係以檢察官收受判決正本之日期為準。
                                書記官  黃聖心
中    華    民    國    99    年    10    月    27    日
 附表：宣告刑
┌──┬─────┬─────────┬──────────────┐
│編號│犯罪事實  │所犯法條          │宣告刑                      │
├──┼─────┼─────────┼──────────────┤
│一  │事實欄一(一)│刑法第277條第1項之│丙○○傷害人之身體，累犯，處│
│    │          │普通傷害罪、同法第│有期徒刑肆月，如易科罰金，以│
│    │          │354條之毀損器物罪 │新臺幣壹仟元折算壹日；又犯毀│
│    │          │                  │損他人物品罪，累犯，處拘役貳│
│    │          │                  │拾日，如易科罰金，以新臺幣壹│
│    │          │                  │仟元折算壹日。              │
├──┼─────┼─────────┼──────────────┤
│二  │事實欄一(二)│刑法第277條第1項之│丙○○傷害人之身體，累犯，處│
│    │          │普通傷害罪        │拘役伍拾日，如易科罰金，以新│
│    │          │                  │臺幣壹仟元折算壹日。        │
├──┼─────┼─────────┼──────────────┤
│三  │事實欄一(三)│刑法第277條第1項之│丙○○傷害人之身體，累犯，處│
│    │          │普通傷害罪        │有期徒刑肆月，如易科罰金，以│
│    │          │                  │新臺幣壹仟元折算壹日。      │
├──┼─────┼─────────┼──────────────┤
│四  │事實欄一(四)│刑法第277條第1項之│丙○○傷害人之身體，累犯，處│
│    │          │普通傷害罪        │有期徒刑肆月，如易科罰金，以│
│    │          │                  │新臺幣壹仟元折算壹日。      │
├──┼─────┼─────────┼──────────────┤
│五  │事實欄一(五)│刑法第277條第1項之│丙○○傷害人之身體，累犯，處│
│    │          │普通傷害罪        │有期徒刑肆月，如易科罰金，以│
│    │          │                  │新臺幣壹仟元折算壹日。      │
├──┼─────┼─────────┼──────────────┤
│六  │事實欄一(六)│家庭暴力防治法第61│丙○○違反法院依家庭暴力防治│
│    │          │條第1款、第2款之違│法第十六條第二項所為禁止實施│
│    │          │反保護令罪        │家庭暴力及禁止騷擾之民事暫時│
│    │          │                  │保護令裁定，累犯，處拘役伍拾│
│    │          │                  │日，如易科罰金，以新臺幣壹仟│
│    │          │                  │元折算壹日。                │
└──┴─────┴─────────┴──────────────┘
附錄：論罪科刑法條
中華民國刑法第277條
傷害人之身體或健康者，處3年以下有期徒刑、拘役或1千元以下
罰金。
犯前項之罪因而致人於死者，處無期徒刑或7年以上有期徒刑；
致重傷者，處3年以上10年以下有期徒刑。
中華民國刑法第354條
毀棄、損壞前二條以外之他人之物或致令不堪用，足以生損害於
公眾或他人者，處2年以下有期徒刑、拘役或5百元以下罰金。
家庭暴力防治法第61條
違反法院依第14條第1項、第16條第3項所為之下列裁定者，為本
法所稱違反保護令罪，處3年以下有期徒刑、拘役或科或併科新
臺幣10萬元以下罰金：
一、禁止實施家庭暴力。
二、禁止騷擾、接觸、跟蹤、通話、通信或其他非必要之聯絡行
    為。
三、遷出住居所。
四、遠離住居所、工作場所、學校或其他特定場所。
五、完成加害人處遇計畫。

司法院資訊處製作；財團法人民間司法改革基金會備份。
